臺灣高等法院臺中分院民事裁定
                                       110年度抗字第29號
抗  告  人  黃亦禮                                      相  對  人  張姿慧（原名張秀敏）
            黃怡菁
            黃滙雅
            黃瑟君
上列當事人間返還定金事件，抗告人對於中華民國109年11月26
日臺灣臺中地方法院109年度訴字第2962號所為裁定提起抗告，
本院裁定如下：            
    主  文
原裁定廢棄。
    理  由
一、按因不動產之物權或其分割或經界涉訟者，專屬不動產所在
    地之法院管轄。其他因不動產涉訟者，得由不動產所在地之
    法院管轄，民事訴訟法第10條定有明文。所謂其他因不動產
    涉訟，係指因不動產之物權或其分割或經界以外，與不動產
    有關之一切事項涉訟者而言（最高法院108年度台抗字第104
    1號裁定意旨參照），如因以不動產為標的物之債權契約涉
    訟是（最高法院101年度台抗字第702號裁定意旨參照）。又
    按同一訴訟，數法院有管轄權者，原告得任向其中一法院起
    訴，民事訴訟法第22條亦有規定。再按管轄權之有無，應依
    原告主張之事實，按諸法律關於管轄之規定而為認定，與其
    請求之是否成立無涉（最高法院65年台抗字第162號判例、0
    00年度台抗字第1065號裁定意旨參照）。
二、抗告意旨略以：本件伊係因坐落於臺中市○○區○○段○○○段000
    ○00地號土地（下稱系爭土地）應有部分之買賣契約涉訟，
    依民事訴訟法第10條第2項規定，得由原法院管轄，原法院
    自有管轄權。詎原法院竟裁定將本件移送臺灣新北地方法院
    （下稱新北地院），實有違誤，爰提起本件抗告，聲明廢棄
    原裁定等語。
三、查本件抗告人於原法院起訴主張：伊於民國85年間與相對人
    之被繼承人黃亦智簽立不動產買賣契約書，約定黃亦智將其
    所有系爭土地內之40坪出賣予伊，嗣伊已給付定金共新臺幣
    （下同）120萬元，詎料，經伊多次催告，黃亦智均置之不
    理，黃亦智死亡後，其繼承人即相對人亦未將土地過戶予伊
    ，據伊了解，相對人已無法移轉土地，伊自得依系爭買賣契
    約第6條約定，提起本件訴訟，請求相對人加倍返還定金240
    萬元等情（見原審卷第13頁至第14頁），依該起訴之事實，
    核屬與不動產有關之事項而涉訟，揆諸前揭說明，得由不動
    產所在地即臺中市之原法院管轄，是抗告人向有管轄權之原
    法院起訴，並無不合。原裁定以相對人之住所在新北市為由
    ，將本件移送新北地院管轄，自有未洽。抗告意旨指摘原裁
    定不當，求予廢棄，為有理由，爰將原裁定廢棄，發回原法
    院更為適法之處理。
四、據上論結，本件抗告為有理由，爰依民事訴訟法第492條，
    裁定如主文。
中　　華　　民　　國　 110　　年　　1 　　月　　15　　日
                  民事第五庭    審判長法　官  許秀芬
                                      法　官  李慧瑜
                                      法　官  吳崇道
正本係照原本作成。
本裁定除以適用法規顯有錯誤為理由外，不得再抗告。如提起再
抗告，應於收受送達後10日內委任律師為代理人向本院提出再抗
告狀。並繳納再抗告費新臺幣1,000元。
                                      書記官  洪郁淇

中　　華　　民　　國　 110　　年　　1 　　月　　15　　日